# 请教陈老师，专项应付款的问题

提问人：流言菲语 时间：2015-08-26 09:42:45
陈老师，我们最近审计了一家事业单位（执行企业会计制度），发现有笔国家拨付的专项应付款没有花完，仍有余额，但是该项目已经出了结项报告，报告上竟然说结余是 0 ，全部都花掉了，已经是 09 年的事情了，我该提出什么样的管理建议呢？

回答人：chenyiwei
账面上有余额但报告中说是结余为零的原因是什么？是否存在编制虚假报告以侵吞本应上缴的结余资金的舞弊行为？如果是，则鉴于该单位的舞弊风险较高，审计中可能需要更多地侧重于实质性程序。对由此导致的法律风险和可能招致的处罚等应关注。

提问人：流言菲语 时间：2015-08-27 08:59:00
但是这样一来和结项报告就矛盾了，结项报告还是市科委出的

回答人：chenyiwei
还是建议查明两者之间有差异和矛盾的原因，是否因为会计和财政对此问题的口径不同所导致？出现差异的项目在会计上是否允许列入研发支出？在此基础上考虑如何进行后续处理，或者也可能不需要处理。

提问人：流言菲语 时间：2015-08-28 17:07:03
两者的差异不是口径不同导致的，这笔拨款是要下发给符合条件的企业的补贴。支出已经科委认定，出具了项目结项报告，从这个角度说，是可以列支的，实际上企业并没有列支这些款项冲减专项应付款，导致账面显示仍有结余。

回答人：chenyiwei
如果完全是账务处理的技术原因，而资金使用和支出认定都是合规的，则可以作为会计差错进行更正即可。